# BashBoys Inc
## Møte referat

28.01: 
Oppmøte: Alle   
Bestemte oss for det endelige gruppenavnet Bash Boys inc. Gikk så gjennom de 
første deloppgavene av innleveringen og fant ut hvordan alle på teamet arbeidet best og mest 
effektivt. Fant også ut hvilke deler av oppgaven hver enkelt person kunne tenke seg å 
jobbe med. Møte sluttet med at vi satt opp et work board i github og tildelte forskjellige 
oppgaver som folk skulle gjøre hjemme til neste møte som vi bestemte oss var neste gruppetime.

04.02:  
Oppmøte: Alle  
Startet med å gå gjennom det alle hadde gjort hjemme og fant ut hva vi skulle ha med i 
innleveringen. Prøvde så å få oversikt over hva vi manglet til innleveringen og delte ut 
arbeidsoppgaver deretter. Resten av møtet ble brukt til å gjøre disse oppgavene og 
avtale hvem som skulle gjøre hva ferdig til innleveringsfristen. Ble enige om at vi ikke 
trengte et til møte før innleveringen og at vi heller bare skulle ta eventuelle problemer 
eller spørsmål på slack.

11.02:  
Oppmøte: Alle  
Satt opp nye brukerhistorier for å finne ut hva vi skulle fokusere på videre. Satte også opp arbeidsoppgaver på
workboardet i github. UML-en oppdatert i forhold til de nye brukerhistoriene/arbeidsoppgavene. Fordelte oppgavene
som var satt opp på workboardet som skulle  gjøres til neste møte som vi ble enige om ikke trengte å være før neste
gruppetime.

18.02:  
Oppmøte: Alle  
Fikk tak i spillet så prøvde å spille det litt for å skjønne det bedre. Begynte på deloppgave 1 og 2 til oblig 2.
Fant ut hva vi skulle fokusere på til neste møte og la dette til i project board. Mest fokus på å få viewengine til
å fungere skikkelig, siden vi trenger det for å se om ting virker som det skal på skjermen. I tillegg til å se på
viewengine, var fukuset på å bedre og rydde i den nåværende koden.

25.02:  
Oppmøte: Alle  
Begynte å finpusse ting til innlevering 2. Noen begynte å skrive ferdig selve tekst delen av oppgaven mens resten
fortsatte på å få til viewengine skikkelig og implementere det som ble gjort/funnet ut hjemme. Til slutt fordelte vi
oppgaver som skulle gjøres hjemme i løpet av uken, bl.a gjøre ferdig markdown til oblig 2, fikse på UML-en og å begynne
på presentasjonen.

03.03:  
Oppmøte: Alle
Diskuterte kjapt hva vi skulle gjøre videre. Så satte vi i gang og jobbe. På slutten tok vi en kjapp oppsumering om
hva som skal gjøres til neste møte.

10.03:  
Oppmøte: Alle  
Begynte med å gå gjennom det som har hver enkelt har gjort hjemme. Så ble alt satt sammen og fikset slik at det virker
sammen. Diskuterte så hva vi trengte å jobbe med videre og begynte på det. På slutten av møtet gikk vi gjennom hva som
skulle gjøres hjemme til neste gang.

17.03:
Oppmøte: Alle  
Satt opp en Discord kanal hvor vi begynte møte. Så gikk vi gjennom det som var gjort siden forrige møte. Fant ut at vi 
skulle begynne å se litt på multiplayer nå sånn det det ikke kommer helt til slutt. Som vanlig gikk vi gjennom det som
må gjøres til neste møte og fordelte de forskjellige oppgavene på project boardet. 

24.03:  
Oppmøte: Elias, Terje, Erlend, Egil  
Hadde møtet på Discord denne gangen også. Gikk kjapt gjennom det som var gjort siden forrige gang. Begynte så å skrive
dokumentasjon til innleveringen og bli enige om svar til oppgavene. Så ble det jobbet videre med noen ting som måtte
bli lagt til. Til slutt gikk vi gjennom hva som måtte gjøres klart til innleveringen og fordelte oppgaver i hendold til
det.

31.03:  
Oppmøte: Alle  
Begynte møtet med å gå gjennom hvor langt vi hadde komt med de forskjellige tingene som skulle jobbes med hjemme. Så
diskuterte vi hva som var viktigst å få til å funke først og hva som måtte fikses opp i. Avsluttet møte med å gå gjennom
hva hver enkel skulle jobbe med videre.

14.04:  
Oppmøte: Alle  
Først gikk vi gjennom det som var gjort siden forrige gang og hva vi mangler å gjøre videre. Prøvde også å gå gjennom 
spillet online (gjennom port forward). Gikk gjennom hva som var viktigs å fokusere på til neste gang og hva som må
finpusses nå som spillet begynner å nærme seg ferdig.

21.04:  
Oppmøte: Alle
Begynte med å finne ut hvilke tidspunkt som passet best for alle på laget til å ha presentasjon (av de tidspunktene som
var igjen) og satte oss opp. Så gikk vi gjennom og testet det som var gjort siden forrige gang og sjekket at det virket
på alle sine datamaskiner siden det meste var visuelle endringer. Så gikk vi igjen gjennom hva som mangler og hva som
kan forbedres. Avsluttet møtet med å finne ut hvem som skulle jobbe med hva.

28.04:  
Oppmøte: Mathias, Terje, Erlend, Egil    
Begynte møtet med å gå gjennom og begynne på dokumentasjon til oblig 4 i tillegg til presentasjonen. Testet at spillet
virket på linux (det gjorde det). Gikk gjennom hvem som skulle gjøre hva i forhold til presentasjon og dokumentasjon til
innleveringen. Til slutt avtalte å ha et nytt møte søndag for å gå gjennom prentasjonen felles.

03.05:  
Oppmøte: Alle  
Startet med å teste at zoom virket som det skal hos alle og at delt skjerm virket på den som skal holde demoen. Gikk så
gjennom det vi hadde så langt til presentasjonen og skrev ferdig det. Resten av møtet ble brukt til å skrive videre på
dokumentasjonen til innlevering. 
